臺灣板橋地方法院刑事判決　　　　　100年度交簡上字第208號
上　訴　人
即　被　告　林俊明
上列上訴人即被告因公共危險案件，不服本院100 年度交簡字第
2913號中華民國100 年6 月30日第一審刑事簡易判決（聲請簡易
判決處刑案號：100 年度撤緩偵字第276 號），提起上訴，本院
管轄第二審之合議庭認應適用通常程序審理，並自為第一審判決
如下：
    主  文
原判決撤銷。
本件公訴不受理。
    理  由
一、聲請簡易判決處刑意旨略以：被告林俊明於民國99年5 月13
    日23時40分許，在臺北縣新莊市（現改為新北市新莊區，下
    同）福壽街104 巷口飲酒後，已達不能安全駕駛動力交通工
    具之程度，竟基於醉態駕駛之犯意，騎乘車號WKX-659 號輕
    型機車離去，欲前往臺北縣新莊市某處。嗣於翌（14）日0
    時20分許，行經臺北縣新莊市（現改為新北市新莊區○○○
    街49巷口前，為警查獲，並測得其呼氣酒精濃度為每公升0.
    62毫克，而查悉上情。因認被告涉有刑法第185 條之3 之服
    用酒類不能安全駕駛動力交通工具而駕駛罪嫌。
二、按起訴之程序違背規定者，應諭知不受理判決，刑事訴訟法
    第303 條第1 款定有明文。復按，被告於緩起訴期間內，有
    刑事訴訟法第253 條之3 第1 項各款所列情形之一者，檢察
    官得依職權或依告訴人之聲請撤銷原處分，繼續偵查或起訴
    。再按，被告接受撤銷緩起訴處分書後，得於7 日內以書狀
    敘述不服之理由，經原檢察官向直接上級法院檢察署檢察長
    或檢察總長聲請再議；上級法院檢察署檢察長或檢察總長認
    再議為無理由者，應駁回之；認為有理由者，第256 條之1
    之情形應撤銷原處分，同法第256 條之1 第1 項、第258 條
    前段復分有明定。是以，於撤銷緩起訴處分確定前，檢察官
    不得繼續偵查或起訴。又如原緩起訴期間尚未屆滿，因其起
    訴（或聲請簡易判決處刑）係違背刑事訴訟法第253 條之3
    第1 項以原緩起訴處分已經合法撤銷為前提之規定，應認其
    起訴（或聲請簡易判決處刑）之程序違背規定，依同法第30
    3 條第1 款之規定，為不受理之判決；於原緩起訴期間已屆
    滿，應認其起訴（或聲請簡易判決處刑）違反「緩起訴期滿
    未經撤銷，而違背第260 條之規定再行起訴」，依同法第30
    3 條第4 款之規定，諭知判決不受理（最高法院96年度臺非
    字第232 號判決意旨參照）。且依同法第307 條規定，不受
    理判決得不經言詞辯論為之。
三、按民事訴訟法第138 條第1 、2 項規定：送達不能依同法第
    136 、137 條規定為之者，得將文書寄存送達地之自治或警
    察機關，並作送達通知書兩份，一份黏貼於應受送達人住居
    所、事務所、營業所或其就業處所門首，另一份置於該送達
    處所信箱或其他適當位置，以為送達，寄存送達，自寄存之
    日起，經10日發生效力。上開規定，依刑事訴訟法第62條規
    定，於刑事訴訟之送達文書準用之。
四、經查：
（一）被告有前揭聲請簡易判決處刑意旨所載之事實，經臺灣板
      橋地方法院檢察署（下稱板橋地檢署）檢察官於99年5 月
      21日以99年度速偵字第3266號緩起訴處分書，緩起訴期間
      為1 年，經職權送再議後，由臺灣高等法院檢察署檢察長
      於99年6 月4 日以99年度上職議字第7761號處分駁回再議
      確定，緩起訴期滿日為100 年6 月3 日等情，有板橋地檢
      署檢察官緩起訴處分書、臺灣高等法院檢察署處分書、板
      橋地檢署檢察官緩起訴處分命令通知書附於板橋地檢署99
      年度速偵字第3266號卷第41、42、45、47頁可稽。
（二）板橋地檢署檢察官雖於100 年4 月14日以被告於前揭緩起
      訴前，因故意犯偽造文書之罪，而在緩起訴期間內受臺灣
      桃園地方法院以100 年度審訴第63號刑事判決判處有期徒
      刑3 月為由，依職權以100 年度撤緩字第223 號撤銷緩起
      訴處分書，撤銷前揭99年度速偵字第3266號緩起訴處分，
      並於100 年5 月30日以100 年度撤緩偵字第276 號向本院
      聲請簡易判決處刑，有上開撤銷緩起訴處分書、聲請簡易
      判決處刑書為憑（見板橋地檢署100 年度撤緩字第223 號
      第12頁、100 年度撤緩偵字第276 號卷第2 頁）。又該撤
      銷緩起訴處分書係於100 年4 月28日寄存於「桃園縣龜山
      鄉○○街26巷10號」所在之警察機關即桃園縣政府警察局
      龜山分局龜山派出所，此亦有送達證書可稽（見板橋地檢
      署100 年度撤緩字第223 號第13頁）。惟查：
      1.被告從未將其戶籍設於「桃園縣龜山鄉○○街26巷10號
        」，此有被告之全戶戶籍查詢結果在卷可稽（見本院第
        2 卷第10頁正背面）。又被告雖於99年5 月14日警詢、
        同日偵訊中自陳其地址為「桃園縣龜山鄉○○街26巷10
        號」，惟其該日受詢問、訊問時未帶證件一事，有99年
        5 月14日偵訊筆錄附於99年度速偵字第3266號卷第28頁
        供參。是難僅憑被告於99年5 月14日單方面之陳述，即
        認其上開桃園縣龜山鄉○○街26巷10號之址必係被告於
        100 年4 月間之住所。
      2.又被告於100 年4 月間並未實際居於前揭「桃園縣龜山
        鄉○○街26巷10號」之址一事，亦有經桃園縣政府警察
        局龜山分局派員訪查後函覆本院之100 年11月1 日山警
        分偵字第1005032642號函附卷為憑（見本院第2 卷第16
        頁），是該址亦難認係被告於100 年4 月間之居所。
      3.前揭「桃園縣龜山鄉○○街26巷10號」之址既難認係被
        告於100 年4 月間之住、居所，前揭撤銷緩起訴之處分
        書又未經被告領取，有寄存送達登記簿內頁影本可稽（
        見本院第2 卷第17頁），檢察官復未送達被告斯時之戶
        籍地，是板橋地檢署於100 年4 月28日就100 年度撤緩
        字第223 號撤銷緩起訴處分書所為之寄存送達，自不生
        合法送達之效力。
（三）綜上，檢察官未合法將100 年度撤緩字第223 號撤銷緩起
      訴處分書送達被告，自無從起算被告再議之期間，撤銷緩
      起訴處分即未確定。檢察官於撤銷緩起訴處分尚未合法送
      達於被告而確定前，且係於原緩起訴期間尚未屆滿前（即
      100 年6 月3 日）之100 年5 月30日，即對被告聲請以簡
      易判決處刑，參諸首開說明，自有違法定程序，其起訴程
      序違背規定，應諭知公訴不受理之判決。
五、原審疏而未查本件應諭知不受理之判決，致未適用通常程序
    審理，而誤以簡易判決處刑，容有可議，前已詳述，爰由本
    院合議庭撤銷原審判決，改依通常程序，且不經言詞辯論，
    自為第一審之判決。
據上論斷，依刑事訴訟法第455 條之1 第1 項、第3 項、第452
條、第369 條第1 項前段、第364 條、第303 條第1 款、第307
條，判決如主文。
中    華    民    國   100    年    12    月    2     日
        刑事第十五庭  審判長法  官  劉元斐
                            法  官  方鴻愷
                            法  官  毛彥程
以上正本證明與原本無異。
如不服本判決應於收受判決後10日內向本院提出上訴書狀，並應
敘述具體理由。其未敘述上訴理由者，應於上訴期間屆滿後20日
內向本院補提理由書（均須按他造當事人之人數附繕本）「切勿
逕送上級法院」。
                            書記官  翁淑婷
中    華    民    國   100    年    12    月    5     日